Finding Aid to Archivo Histórico de la Defensa Nacional records, 1706-1857
The Bancroft Library
- Expediente 3353
  - Manifiestos del General José María de Ortega, Gobernador y Comandante General del Estado de Jalisco, Noviembre 17 y 18, de 1853; (pp. 441-443). (Reel 86)
  - Un ejemplar del periódico oficial del Gobierno del Estado de Oaxaca, “La crónica,”, de 6 de abril de 1853; (pp. 446-448). (Reel 86)
  - Ordenes al General Santiago Blanco, Comandante General del Estado de Oaxaca, para hacer salir de la capital del mismo, cien leguas de distancia, a los licenciados don Benito Juárez, José Inés Sandoval, y Capitán José Conchudo, así como a los partidarios del primero, Abril 27 de 1853; (p. 503). 519 ff. (Reel 86)
- Expediente 3376
  - Partes de novedades de las Comandancias Generales de los Estados de Aguascaliente, Zacatecas, Querétaro, San Luis Posotí, Oaxaca, Tamaulipas, Durango y territorios de Tlaxcala, Baja California, Año de 1853; 22 ff. (Reel 86)
- Expediente 3381
  - Representación de las autoridades y vecinos de Huichapan, para que el Coronel Francisco Antonio Segovia, no sea movido del mando del Batallón y Comandancia principal de dicha plaza, Año de 1853 (Reel 86)
  - Asuntos diversos de las Comandancias Generales de los Estados de Veracruz y México (Reel 86)
  - Informe de D. Gregorio Moreno, Srio. del Superior Gobierno y Comandancia General del Estado de Sinaloa, sobre su división territorial y situación administrativa, Año de 1853; (pp. 15-27). 27 ff. (Reel 86)
- Expediente 3417
  - Ordenes al Comandante General del Estado de Sinaloa, para que D. José Loreto Iribarren, Antonio Groso e Ignacio Lerdo, cambien de residencia por desafectos al Gobierno, Año de 1853; 10 ff. (Reel 86)
- Expediente 3467
  - Nombramiento de Comandante General del Estado de Sinaloa, a favor del General José María Yañez (Reel 86)
  - Manifiesto del Coronel Pedro Valdés, dando cuenta de la entrega del mando de dicha Comandancia, Años de 1852-1853; IMPRESO. (p. 18). 19 ff. (Reel 86)
- Expediente 3481
  - Partes de novedades de las Comandancias Generales de los Estados de Zacatecas, Querétaro, Chiapas, Durango, Coahuila, Tamaulipas, San Luis Potosí, Aguascalientes, Sinaloa, Nuevo León, Michoacán, Oaxaca y territorio de Tlaxcala, Año de 1853; 44 ff. (Reel 86)
- Expediente 3483
  - Partes de las Comandancias Generales de los Estados de Cacatecas, Guanajuato, Oaxaca, Jalisco, Sinaloa, y Coahuila, dando cuenta del movimiento de fuerzas y asuntos diversos, Año de 1853-1854; 55 ff. (Reel 86)
- Expediente 3485
  - Parte del General Juan Alvarez, Comandante General del Estado de Guerrero, dando cuenta de la situación militar en el puerto de Acapulco, y de la organización de filibusteros en el de San Francisco, Cal., para invadir el Estado de Sonora, Año de 1853; 3 ff. (Reel 86)
- Expediente 3486
  - Adhesión de la Sección de operaciones sobre la Baja California, al plan proclamado en la plaza de Guadalajara, Jal., el 17 de noviembre, prorrogando el periodo gubernamental al General Antonio López de Santa Anna, Año de 1853 (Reel 86)
  - Incidentes relativos a la captura de los Coroneles Rafael Espinosa y Juan Clímaco Rebolledo, por los filibusteros invasores de dicho territorio, Año de 1853; 7 ff. (Reel 86)
- Expediente 3504
  - Partes del Comandante General del Estado de Chihuahua, D. Angel Frias, dando cuenta de los abusos cometidos por el Presbítero D. Ramón Ortiz, en su comisión de Trasladar familias de Nuevo México a la República, Año de 1853 (Reel 86)
  - Transcripción de un artículo publicado en el periódico “San Antonio Ledger” relativo a una colisión ocurrida en la Messilla, Chih., entre las autoridades Mexicanas y norteamericanas, Año de 1853; (pp. 4-7). 7 ff. (Reel 86)
- Expediente 3505
  - Designación del General José María Tornel como Ministro de Guerra y Marina (Reel 86)
  - Instancia de Julio M. Pinal, para que se le conceda la cátedra de arquitectura del Colegio Militar, Año de 1853; (p. 2). (Reel 86)
  - Un impreso intitulado “Relación de los servicios y grados literarios del licenciado D. Francisco Granados de Medina y Lavalle.”, (pp. 15-17). (Reel 86)
  - Un folleto titulado “Discurso que en el solemne aniversario de la Independencia, pronunció en el pueblo de Ixcateopan, del Estado de Guerrero, el Coronel y Licenciado Francisco G. de Medina y Lavalle, el día 16 de septiembre de 1851.”; (pp. 18-24). (Reel 86)
  - Representación del Licenciado Francisco G. de Medina y Lavalle, para que se le confiera el empleo de auditor de guerra en los Estados de Guerrero, Guanajuato, o Jalisco, Año de 1853 (Reel 86)
  - Relación de Jefes y Oficiales que se distinguieron en la acción de la Angostura, Año de 1853; (pp. 75 y 76). (Reel 86)
  - Partes del General Rómulo Diaz de la Vega, dando cuenta de las operaciones desarrolladas en Hopelchen Mesapich, Sucopo y Bekanchen, Yuc., en contra de los rebledes capitaneados por José María Cocon, Año de 1853; (pp. 83-100). (Reel 86)
  - Movimiento de fuerzas y asuntos diversos de las Comandancias Generales de Sonora, Chihuahua, Aguascalientes y San Luis Potosí, Año de 1853; 135 ff. (Reel 86)
- Expediente 3511
  - Informes del Comandante Principal de la Baja California, sobre las actividades del Teniente Antonio Chávez, Año de 1853; 2 ff. (Reel 86)
- Expediente 3510
  - Orden al Gobernador del Distrito de México, para investigar las actividades de Ignacio Castro, procediente de Baja California, Noviembre 4 de 1853; 2 ff. (Reel 86)
- Expediente 3528
  - Partes de novedades de las Comandancias Generales de los Estados de Chiapas, Querétaro, Zacatecas, Guerrero, Michoacán, Aguascalientes, Tamaulipas, Durango, San Luis Potosí, Oaxaca, Tehuantepec, Nuevo León, y Comandancias Principales de los territorios de Tlaxcala y Baja California, Año de 1853; 38 ff. (Reel 86)
- Expediente 3570
  - Nombramiento de Comandante Militar de San Blas, Sin., en favor del Coronel Juan N. de la Mora, Año de 1853; 9 ff. (Reel 87)
- Expediente 3584
  - Comandancia General del Estado de Sonora, Designación para dicho puesto a favor del General Ramón Morales, 16 de febrero; General Pedro Ampudia, 27 de abril; General Manuel María Gándara, 7 de mayo, Año de 1853; 45 ff. (Reel 87)
- Expediente 3603
  - Partes de los Generales Adrian Woll y Francisco G. Pavón, así como del Coronel Valentín Cruz, dando cuenta de las operaciones desarrolladas en las poblaciones de Reynosa, Camargo, Mier y Matamoros, Tamps., con motivo de la expedición filibustera acaudillada por José María Carvajal, para constituir de la República de la Sierra Madre, Año de 1853 (Reel 87)
  - Proclama del General Adrián Woll, Comandante General del Estado de Tamaulipas, exhortando a las fuerzas de su mando, Abril 8 de 1853; (p. 89). (Reel 87)
  - Un ejemplar del “Boletín del Ejército del Bravo,” fechando en Matamoros, el 31 de marzo de 1853; (p. 188). (Reel 87)
  - Proclama del Coronel Valentín Cruz, a los habitantes de la frontera, Camargo, 27 de marzo de 1853; (p. 189). (Reel 87)
  - Partes del Gobierno y Comandancia General del Estado de Chiapas, dando cuenta de la invasión de Soconusco y Tehuantepec, Oax., con motivo del movimiento encabezado por el Coronel José Gregorio Meléndez, Ponciano Solorzano y Carlos Zebadúa, Año de 1853; (pp. 205-283). (Reel 87)
  - Partes de las Comandancias Generales de los Estados de Veracruz y Yucatán, dando cuenta del movimiento de fuerzas, al mando del General Miguel Blanco, con destino a Yucatán, a fin de auxiliar al General Rómulo Díaz de la Vega, Gobernador del Estado de Yucatán, y bloquear el puerto de Sisal, en virtud de la rebelión ocurrida en Tizimín, Año de 1853; (pp. 284-360). 360 ff. (Reel 87)
- Expediente 3644
  - Partes de novedades de las Comandancias Generales de los Estados de Querétaro, Tamaulipas, Zacatecas, San Luis Potosí, Oaxaca, Aguascalientes, Guerrero, Sonora, Sinaloa, Chiapas, Michoacan, Nuevo León, Tabasco, Jalisco, Chihuahua, y territorios de Tlaxcala y Colima, Años de 1852-1853; 137 ff. (Reel 87)
- Expediente 3646
  - Ordenes al Comandante General de Jalisco, para que marche el Coronel Juan N. Mora, con destino a Sonora, Año de 1853; 5 ff. (Reel 87)
- Expediente 3681
  - Asuntos diversos de las Comandancias Generales de los Estados de Jalisco, México, Querétaro, Puebla, Zacatecas, Aguascalientes, Michoacán, Oaxaca, Durango, San Luis Potosí, Sinaloa, Tabasco, Guerrero, Tamulipas, y Guanajuato, Año de 1853; 79 ff. (Reel 87)
- Expediente 3689
  - Incorporación de oficiales de la 5a. y 6a. compañías, del 3/er Batallón Permanente, de la sección de operaciones sobre la Baja California, Año de 1854; 2 ff. (Reel 87)
- Expediente 3692
  - Dos planos del istmo de Tehuantepec, Oax., levantados por Juan de Orbegozo (Reel 87)
  - Un ejemplar del periódico “El Universal” de 27 de junio de 1851, insertando artículos relativos a la construcción de linea de comunicación de Tehuantepec, Oax., y la organización de una expedición californiana para invadir el Estado de Sonora y el territorio de la Baja California, (pp. 3 y 4). 4 ff. (Reel 87)
- Expediente 3693
  - Informe del Jefe de la Sección de Operaciones, de la Secretaria de Guerra, sobre la expedición al Departamento de California, al mando del General Manuel Micheltorena, así como lo erogado en la misma y ocupación del puerto de Monterrey, Cal., por fuerzas norteamericanas, Años de 1842-1843; (pp. 1-5 y 35-39). (Reel 87)
  - Asuntos diversos de la Plana Mayor del Ejército, Inspección General de las Colonias de Oriente y Comandancias Generales de Oaxaca, Puebla, y Durango, Años de 1849-54 (Reel 87)
  - Reglamento de la Escuela General de Gimnástica, para individuos del Ejército, (p. 31). 39 ff. (Reel 87)
- Expediente 3699
  - Recompensas a Generales, jefes, oficiales y civiles, por su actuación en la defensa de la plaza de México, el año de 1847, en contra de las fuerzas norteamericanas, Años de 1853-1859 (Reel 87)
  - Hojas de servicios de los Generales Angel Pérez Palacios (ff. 16-21), José María Velázquez de la Cadena (ff. 199-208), José María Obando (ff. 209-215), Plutardo Cabrera (ff. 239-243), Manuel Hernández (ff. 252-256), Miguel Bachiller (ff. 373-376), Francisco Pérez (ff. 724-731), y Francisco de Paula Tamariz (ff. 765-768); Coroneles: Desiderio Quintana (ff. 4-5), José Severiano Contreras (ff. 10-15), Miguel Palacios (ff. 140-144), Encarnación Rizo (ff. 168-177), Manuel Plowes (ff. 178-183), Patricio Gutiérrez (ff. 191-194), José Francisco Villanueva (ff. 322-340), Manuel del Frago (ff. 342-347), José MaríaAnaya (ff. 433-436), José María Castro (ff. 493-498), José Manuel Castilla (ff. 499-507), Luis Gutiérrez (ff. 653-658), Enrique Grimaret (ff. 659-673), Rafael Quintero (ff. 732-737), Nicolás Seoané y Torres Torija (ff. 751-757), y Joaquín Solórzano (ff. 757-761); Tenientes Coroneles: Sabino Moreno (ff. 358-360), Manuel Valdéz (ff. 379-383), José María Cabello (ff. 384-387), Manuel Sánchez (ff. 395-400), Roque Hernández (ff. 416-419), Benito Balbuena (ff. 451-455), José Trinidad Espejel (ff. 589-592), e Ignacio Uría (ff. 776-779); Comandantes: Ignacio V. Camacho (ff. 309-310), Antonio Alvarez (ff. 429-432), Laureano Bonilla (ff. 456-459), Ignacio de Berra Moreno (ff. 466-472), Antonio González Dávilla (ff. 626-633), y Rafael Rocha (ff. 738-742); Capitanes: Eduardo Unda (ff. 53-57), Pedro Alvarez (ff. 119-121), Eduardo Vadillo (ff. 144-160), José María Montañes (ff. 311-320), Mariano Agustín Borges (ff. 449-450), José Castro Garay (ff. 580-584), y Jesús Agustín Salgado (ff. 743-750); Tenientes: Juan Manuel García Herrera (ff. 161-164), Francisco Gómez (ff. 646-652), y Manuel Serrano (ff. 762-764); Segundos Ayudantes: Julián Bahena (ff. 195-198), Felipe Bocos (ff. 460-465), Antonio Camacho (ff. 508-513), Alférez, Luis Camacho (ff. 44-50); Capitán de Fragata, José María Espino (ff. 595-598), Comisario Principal deArtillería, Igancio Gayosso (ff. 639-641), Juan Gregorio Pfanner, capellán del General Antonio López de Santa Anna, (ff. 674-677), Dr. Mariano Brito (f. 3), Benito Calderón de la Barca (ff. 564-569). (Reel 87)
  - Relación de los jefes y oficiales que concurrieron a las acciones del Sacramento y Santa Cruz de Rosales, Chih., en contra de las fuerzas norteamericanas, los, años de 1847 y 1848; (ff. 6-9, y 475-492). (Reel 87)
  - Relaciones de los jefes y oficiales del Batallón de Cazadores y Sección del Estado Mayor del 1/er. Cuerpo de Ejército, al mando del General Leonardo Márquez, que concurrieron a la acción de Ahualulco, S.L.P., durante los días 25 a 29 de septiembre de 1858, en contra de las fuerzas acaudilladas por el General Santiago Vidaurri, (ff. 216-238, 257-280, y 570-573). (Reel 87)
  - Relación de los jefes y oficiales que concurrieron a las acciones dadas en las plazas de Hermosillo, Son., y Guaymas, Son., durante los días 14 de octubre de 1852 y 13 de julio de 1854, respectivamente, en contra de los filibusteros acaudillados por Gastón Raouset de Boulbón, (ff. 281-287 y 619-625). (Reel 87)
  - Relaciones de los jefes, oficiales y tropa de los batallones 1/o, 2/o y 3/o Ligeros, y 1/o, 2/o, 3/o, 6/o, 7/o, 8/o, y 10/0 de Línea, que tomaron parte en la defensa del Valle de México, en contra de las fuerzas norteamericanas, y puntos donde concurrieron, Año de 1847; (ff. 574-580, 795-808). (Reel 87)
  - Decreto del Ejecutivo, creando la Cruz de Honor, para recompensar la constancia en el servicio militar, 25 de junio de 1841; (ff. 637-638). IMPRESO. (Reel 87)
  - Relaciones de los Jefes, Oficiales y tropa que concurrieron a las acciones de la Angostura y Valle de México, (ff. 699-700). (Reel 87)
  - Minuta del decreto expedido por el General Antonio López de Santa Anna, concediendo la Cruz de Honor a los empleados de las diferentes dependencias del Gobierno, que se distinguieron por su lealtad durante, el mes de septiembre de 1847; (f. 715). (Reel 87-88)
  - Un diseño, a lápez, de dicha condecoración, (f. 716). s.f. 864 ff. (Reel 88)
- Expediente 3700
  - (Administración Miramón, con asiento en la ciudad de México) (Reel 88-89)
  - Protesta suscrita por los principales miembros del Ejército Mexicano, con motivo de los tratados “McLane Ocampo,” firmados en la plaza de Veracruz, por el Gobierno del Lic. Benito Juárez y el de los Estados Unidos de Norteamerica. Cítase los Generales diguientes: Francisco A. Vélez, Manuel Diaz de la Vega, Valentín Cruz, Severo del Castillo, Francisco Pacheco, Mariano Reyes, J. Mariano Tolsa, José Mariano de Salas, Enrique Frimaret, Francisco Casanova, Juan N. Vicario, Rafael Espinosa, Francisco Pavón, Benito Haro, José María Yáñez, Leonardo Márquez, Gregorio Gómez, José A. Heredia, Benito de Zenea, Santiago Blanco, Cayetano Montero, Ignacio de la Mora y Villamil, Cirilo Tolsa, Prudencia Serratos, José María Herrera, Maneul García Conde, Juan B. Joya, José V. Miñón, Angel Pérez Palacios, José de Ugarte, Jerónimo Cardona, José María Ortega, Francisco Ponce de León, Domingo Gayosso, Feliciano de Liceaga, Francisco Alcayaga, Joaquín Rangel, Miguel Blanco, Gregorio del Callejo, Carlos Palafox, José María García, Agustín Zires, Francisco Quintero, José de la Piedra, Francisco Sandoval, Miguel Bachiller, Luis Tola, Manuel Hernández, Rafael Moreno, Francisco P. Silva, José María Díaz Noriega, Manuel Echevarría, León Yáñez, Felipe N. Chacón, Manuel R. Veramendi, Domingo Sotomayor, Angel Miramón, Manuel Palomino, Rafael Durán, Marcos González Letichipia, Luis de la Piedra, Francisco Frias, Silverio Ramírez, Manuel Robles Pezuela, Tomás Mejía, J. Ignacio Gutiérrez, José Ramón Cano, Francisco Güitian José María Cobos, Javier Lagarde, Manuel María Escobar, Francisco Pérez, Miguel Piña, Carlos Oronoz, Cosme Furlong, José Joaquín Ayestarán, Eligio Ruelas, José María Zamborino, Juan Ordoñez, Miguel Negrete, Francisco de Paula y Tamaríz, Francisco Sánchez, Nicolás de la Portilla, Bruno Aguilar, José María Alfaro, y Comandancias Generales de los Departamentos de México, Puebla, Celaya, Guanajuato, Querétaro, San Luis Potosí, y Aguascalientes; Estado Mayor General del Ejército; Dirección General de Ingenieros; Colegio Militar y Divisiones del Centro y de Oriente, a la protesta presentada el 17 de diciembre de 1859, por don Octaviano Muñoz Ledo, Ministro de Relaciones Exteriores, Año de 1860 (Reel 88-89)
  - Ordenes del Presidente de la República, General Antonio López de Santa Anna, para ser aprehendidos los Licenciados don Benito Juárez, Juan Bautista Ceballos y José María Cuevas, para ser expulsados del país, por conspirar en contra del Gobierno (Reel 88-89)
  - Ordenes del General Antonio López de Santa Anna, para ser expulsado del país el Lic. don Benito Juárez, con destino a los Estados Unidos de America o Europa, (f. 398). (Reel 88-89)
  - El 1/o de octubre de 1853 se dió cumplimiento a dicha órden, en el pailebot “AVON” (f. 389) (Reel 88-89)
  - Contestación del Comandante del puerto de Mazatlán, Sin., para dar cumplimiento a la órden de aprehensión en contra del Lic. don Benito Juárez, Rafael Inzunza, José Inés Sandoval, Ponciano Arriaga, Guadalupe Montenegro, José María Mata, y don Miguel Aguirre, por conspirar desde los Estados Unidos de America en contra del Gobierno del General Santa Anna (Reel 88-89)
  - Plaza de 24 horas al Lic. don José María Cuevas, para que informe qué origen tienen los fondos que se dice están situando en New York a D. Melchor Ocampo, que públicamente conspira en los E.U.A. contra la nación, y qué clase de relaciones lleva con el expresado señor Ocampo. Piden informes sobre D. Patricio Dueñas para ser juzgados como Difamador del Primer magistrado el General Antonio López de Santa Anna (Reel 88-89)
  - Reservado del General Antonio López de Santa Anna, al Gobernador de Puebla, ordenando que los demás aprehendidos sean remitidos a Veracruz. Orden de aprehensión contra D. Guillermo Prieto por no haberse presentado en Oaxaca (Reel 88-89)
  - El periódico del Supremo Gobierno acusa a Juan Bautista Ceballos, Melchor Ocampo y otros de estar armando desde Nueva Orleans a los piratas filibusteros contra la nación (Reel 88-89)
  - Parte del General de Div. Adrian Woll, dando cuenta al Gobierno del General Antonio López de Santa Anna, de que los Srs. Juan Bautista Ceballos, Arrioja y el General Ignacio Comonfort, conspiran desde Nueva York contra el Gobierno del General Antonio López de Santa Anna; igualmente comunica que el General Comonfort le fueron facilitados en San Francisco, A.C., cien mil dólares, a cuenta de tres millones que falta que reciba; o certifique con terrenos en las fronteras (Reel 88-89)
  - Relaciones de los puertos que deben ser vigilados para impedir el regreso de D. Benito Juárez y otros, 1010 ff. (Reel 88-89)
- Expediente 3713
  - Parte del Comandante de Marina, del puerto de San Blas, Nay., dando cuenta del movimiento de embarcaciones rusas en el puerto de la Bodega, Cal., y establecimiento de una colonia, Año de 1861; 20 ff. (Reel 89)
- Expediente 3714
  - Documentación relativa al establecimiento de una colonia en el puerto de la Bodega, Cal, Años de 1813-16 (Reel 89)
  - Decreto relativo al tratado de amistad; unión y alianza, celebrado entre Fernando VII, Rey de España, y el Emperador de Rusia, el 20 de julio de 1812; (ff. 9, 66-69). IMPRESOS. 79 ff. (Reel 89)
- Expediente 3715
  - Parte del Gobernador de la Alta California, dando cuenta del movimiento de embarcaciones en el Puerto de San Francisco, Años de 1815-16; 7 ff. (Reel 89)
- Expediente 3716
  - Representación de Boris Tarasof, procedente del puerto de la Bodega, Cal., para que se le permita residir en la Nueva España, o se le traslade a Europa, Años de 1816-20; 20 ff. (Reel 89)
- Expediente 3717
  - Partes del Sargento Guillermo Cota, comisionado en el pueblo de Nuestra Señora de los Angeles, Cal., dando cuenta de la aprehensión de Boris Tarasof, en compañía de indios coriacas, en la ensenada de San Pedro, procedentes del Puerto de Bodega, Cal, Años de 1815-1816; 50 ff. (Reel 89)
- Expediente 3748
  - Representación del General José María Yañez, en Jefe de las fuerzas situadas en los Estados de Occidente, en contra del Jefe de la Aduana Marítima del puerto de Guaymas, Son., por negarse a proporcionar fondos para la guarnición situada en la Baja California, Año de 1857 (Reel 89)
  - Movimiento de fuerzas de las Comandancias Generales de los Estados de Puebla y Veracruz, Año de 1857; 15 ff. (Reel 89)
- Expediente 3766
  - Parte del General José María Yañez, en Jefe de las fuerzas situadas en los Estados de Occidente, relativo a la sublevación de la tribu yaqui, Año de 1857; 7 ff. (Reel 89)
- Expediente 3767
  - Parte del General José María Yañez, en Jefe de la 4/a Línea Militar de la frontera, dando cuenta de las novedades ocurridas en el puerto de Guaymas, Son., con motivo de la rebelión de los yaquis, encabezada por Jesús Gándara, Año de 1857; 41 ff. (Reel 89)
- Expediente 3780
  - Parte de la Comandancia General de la Baja California, dando cuenta de la necesidad de fortificar algunos puertos de la Península, en virtud de que en la Alta California se proyecta una invasión por aventureros yanquis, Año de 1855-1856; 3 ff. (Reel 89)
- Expediente 3797
  - Detall y partes del General José María Yañez, de las operaciones desarrolladas en el pueblo de Caborca, Son., en contra de los filibusteros organizados en el puerto de San Francisco, Cal., y encabezados por Henry A. Crabb, Thomas Sprague y Manuel y Agustín Ainza, Abril de 1857 (Reel 89)
  - Véase el Exp. 7455, con f. 354, relativo al mismo asunto, 61 ff. (Reel 89)
- Expediente 3801
  - Relevo del mando al Coronel José Castro, como 2/o Cabo de la Comandancia Principal de la Baja California, por arbitrariedades cometidas en el servicio, Año de 1857; 4 ff. (Reel 89)
- Expediente 3810
  - Representación de las autoridades y vecinos del pueblo de Santo Tomás, del Territorio de la Baja California, para que no sea relevado del mando político y militar el Coronel José Castro, Julio 8 de 1857; 4 ff. (Reel 89)
- Expediente 3812
  - Relación del armamento y parque enviados a la guarnición del Territorio de la Baja California, por el General José María Yañez, en jefe de las fuerzas de los Estados de Occidente, Abril de 1857; (ff. 1-3). (Reel 89)
  - Designación del General Pedro Espejo, como Comandante General del Estado de Sinaloa, en substitución del General Juan Bautista Traconis, Mayo de 1857; (ff. 4-5). (Reel 89)
  - Incidentes relativos al envío de fondos al Gobernador y Comandante General del Estado de Sonora, para combatir a los filibusteros, Abril de 1857; (ff. 6-11). 11 ff. (Reel 89)
- Expediente 3834
  - Informe del General José María Yañez, relativo a la situación de fuerzas en el presidio de Santa Cruz, Son., y asesinato de mexicanos, Año de 1857; 2 ff. (Reel 89)
- Expediente 3847
  - Partes de la Comandancia General de la Baja California, dando cuenta de la sublevación ocurrida en el puerto de La Paz, de los reclutas destinados al servicio de las armas, Año de 1857; 10 ff. (Reel 89)
- Expediente 3875
  - Nombramiento de Comandante Principal del territorio de la Baja California, en favor del General León Yañez, Año de 1857; 8 ff. (Reel 89)
- Expediente 3905
  - Nombramiento de Comandante General de Sinaloa, en favor del General Pedro Espejo, y de 2/o Cabo de favor del Coronel José Antonio Ochoa, Año de 1857; 1 f. (Reel 89)
- Expediente 3909
  - Incidente relacionado con la designación de Comandante General del Estado de Sinaloa, a favor del General Pedro Espejo, Mayo de 1857; 1 f. (Reel 89)
- Expediente 3910
  - Aprobación del restablecimiento de la Comandancia Militar del fuerte de San Ignacio en el Estado de Sinaloa, y designación el Comandante Ignacio Mauri, para hacerse cargo de la misma, Año de 1857; 3 ff. (Reel 89)
- Expediente 3936
  - Designación de jefe de la 4/a Línea militar fronteriza del Estado de Sinaloa, a favor del General José María Yañez, Año de 1857; 3 ff. (Reel 89)
- Expediente 3949